【裁判字號】    99,事聲,35
【裁判日期】    990816
【裁判案由】    聲明異議
【裁判全文】
臺灣基隆地方法院民事裁定              99年度事聲字第35號
聲明異議人
即  債務人  台北大鎮公寓大廈管理委員會
法定代理人  乙○○
相  對  人
即  債權人  甲○○
上列當事人間強制執行事件，聲明異議人即債務人就本院民事執
行處司法事務官於民國99年5月31日99年度司執聲字第8號裁定，
聲明異議，本院裁定如下：
    主  文
聲明異議駁回。
    理  由
一、按當事人對於司法事務官處理事件所為之終局處分，得於處
    分送達後十日之不變期間內，以書狀向司法事務官提出異議
    。司法事務官認前項異議有理由時，應另為適當之處分；認
    異議為無理由者，應送請法院裁定之。法院認第1 項之異議
    為有理由時，應為適當之裁定；認異議為無理由者，應以裁
    定駁回之。債權人因強制執行而支出之費用，得求償於債務
    人者，得準用民事訴訟法第91條之規定，向執行法院聲請確
    定其數額。民事訴訟法第240條之4第1、2、3項及強制執行
    法第29條第1項分別定有明文。次按執行之標準，應依判決
    主文所示之旨趣為之（最高法院18年抗字第210號判例參照
    ）。
二、本件聲明異議意旨略以：依本院98年度基簡字第524號判決
    ，聲明異議人固應將債權人所有基隆市安樂區○○○路208
    巷174弄14號5樓房屋屋頂漏水部分修復至不漏水為止，惟經
    聲明異議人提起上訴，本院98年度簡上字第49號判決理由七
    （三）已明白認定其修繕費用應由住戶（即相對人）自行負
    擔，則相對人因強制執行而支出之費用，顯不得求償於聲明
    異議人，依強制執行法第29條第1項規定，自無準用民事訴
    訟法第91條規定，向執行法院聲請確定其數額之餘地等語。
三、經查，兩造間修復房屋漏水事件，聲明異議人不服本院98年
    度基簡字第524號第一審判決提起上訴，經本院98年度簡上
    字第49號判決上訴駁回而告確定，此有本院99年度司執聲字
    第8號卷附上開判決書影本可稽。本院第一審判決主文為「
    被告（即聲明異議人）應將原告（即相對人）所有基隆市安
    樂區○○○路208巷174弄14號5樓房屋屋頂漏水部分修復至
    不漏水為止。」依上開判決，聲明異議人即負有將上開房屋
    屋頂漏水部分修復至不漏水之義務，則相對人以自己之費用
    ，將上開房屋屋頂修復至不漏水之狀態，自得依上開規定，
    向執行法院聲請確定修復費用之金額，原裁定以相對人檢附
    之修繕收據，裁定聲明異議人應負擔執行費用新臺幣（下同
    ）22,000元及法定利息，洵屬正確。聲明異議人固以本院98
    年度簡上字第49號判決理由七（三）認定修繕費用應由住戶
    （即相對人）自行負擔，而主張修繕費用應由相對人負擔云
    云，惟執行之標準，揆諸上開判例，應依判決主文所示之旨
    趣為之，判決理由非得據以為執行之標準，聲明異議人以判
    決理由主張相對人不得聲請確定執行費用額，洵屬無據。
四、是本院民事執行處司法事務官裁定聲明異議人應負擔執行費
    用22,000元，核無不合。聲明異議人請求撤銷本院99年度司
    執聲字第8號裁定，非有理由，應予駁回。
五、本件聲明異議為無理由，爰依強制執行法第30條之1、民事
    訴訟法第240條之4第3項後段，裁定如主文。
中    華    民    國    99    年     8    月    16    日
                  民事庭法  官  林玉珮
以上正本係照原本作成。
如對本裁定抗告，應於本裁定送達後10日內，向本院提出抗告狀
，並繳納抗告費新臺幣1000元。
中    華    民    國    99    年     8    月    16    日
                        書記官  李建毅

司法院資訊處製作；財團法人民間司法改革基金會備份。
